isrc-pwl-1

* (compile (concat "../../../../w32/src/ngspice -b " buffer-file-name) t)
* (compile (concat "valgrind --track-origins=yes --leak-check=full --show-reachable=yes ../../../../w32/src/ngspice -b " buffer-file-name) t)
*
* broken, stept nicht wo er soll
*   wenn r=0 td=15 ...
* in vsrcacct war td nicht berücksichtigt
*
* was ist die semantic von r genau, laut doku muss das exact matchen zu einem punkt
*
*        case VSRC_TD:
*            here->VSRCrdelay = value->rValue;
*            break;
*        case VSRC_R: {
*            double end_time;
*            here->VSRCr = value->rValue;
*            here->VSRCrGiven = TRUE;
*
*              here->VSRCrBreakpt = i;  der index des matchenden elements ...
* if kleiner erster punkt dann erster punkt
*
*   repeat_time = 0, ...
*              repeat_time  = (end_time - breakpt_time)* ++num_repeat;
* also der rest von punkten wird wiederhohlt
*   wie genau ??   der punkt wird exact über den endpunkt gesetzt, step !! ?

* FIXME,
*   teste varianten mit step in zero time, auch an repeat grenze ...

* manual example ?
* v2 1 0 pwl(0 -7 10ns -7 11ns -3 17ns -3 18ns -7 50ns -7) r=0 td=15ns

i1 1 0 dc=0 pwl(0 10.0  10ns 10.0  11ns 11.0  17ns 11.0  18ns 18.0  1us 18.0)
i2 2 0 dc=0 pwl(0 10.0  10ns 10.0  11ns 11.0  17ns 11.0  18ns 18.0  1us 18.0) r=0 td=15ns
i3 3 0 dc=0 pwl(0 10.0  10ns 10.0  11ns 11.0  17ns 11.0  30ns 10.0) r=10ns

r1 1 0 1
r2 2 0 1
r3 3 0 1

.control

tran 200ps 100ns

*--------------------
* setup the tests
*   wegen eines bugs, müssen die check-vsrc am schluss kommen (bug-2)
* FIXME, how to append vectoren ?

let vv1  = -v(1)
let seq1 = @i1[pwl]
let td1  = 0


let vv2  = -v(2)
let seq2 = @i2[pwl]
let td2  = 15ns


let vv3  = -v(3)
let td3  = 0

compose seq3 values
+ 0 10.0   10ns 10.0   11ns 11.0   17ns 11.0   30ns 10.0
+                      31ns 11.0   37ns 11.0   50ns 10.0 
+                      51ns 11.0   57ns 11.0   70ns 10.0 
+                      71ns 11.0   77ns 11.0   90ns 10.0 
+                      91ns 11.0   97ns 11.0  110ns 10.0 
+                     111ns 11.0  117ns 11.0  130ns 10.0 


check-vsrc.sp vv1 seq1 td1 5
check-vsrc.sp vv2 seq2 td2 5
check-vsrc.sp vv3 seq3 td3 16

.endc

.end
